【裁判字號】    95,易,782
【裁判日期】    950623
【裁判案由】    贓物
【裁判全文】
臺灣臺北地方法院刑事判決               95年度易字第782號
公  訴  人  臺灣臺北地方法院檢察署檢察官
被      告  甲○○
上列被告因贓物案件，經檢察官聲請簡易判決處刑（95年度偵字
第3527號），本院認不宜簡易判決處刑，裁定改分通常訴訟程序
審理（95年度簡字第1106號），本院判決如下：
    主  文
甲○○無罪。
    理  由
一、聲請簡易判決處刑意旨略以：被告甲○○與真實姓名、年籍
    不詳綽號「小K」之男子係網友，於民國94年8月12日後某日
    、時，在臺北市○○路錢櫃KTV，可預見綽號「小K」之不詳
    男子所欲出售之國際牌、X-400型式、序號000000000000000
    號行動電話，係價格顯不相當且來路不明之贓物，竟基於故
    買贓物之未必故意，以新臺幣（下同）4,000 元左右之價格
    ，向綽號「小K」之不詳男子故買前揭行動電話，嗣為警循
    線查獲，因認被告涉犯刑法第349條第2項之故買贓物罪嫌等
    語。
二、按犯罪事實應依證據認定之，無證據不得推定其犯罪事實；
    不能證明被告犯罪者，應諭知無罪之判決，刑事訴訟法第15
    4條第2項、第301條第1項分別定有明文。又事實之認定，應
    憑證據，如未能發現相當證據，或證據不足以證明，自不能
    以推測或擬制之方法，為裁判基礎；且認定犯罪事實所憑之
    證據，雖不以直接證據為限，間接證據亦包括在內，然而無
    論直接證據或間接證據，其為訴訟上之證明，須於通常一般
    之人均不致有所懷疑，而得確信其為真實之程度者，始得據
    為有罪之認定，倘其證明尚未達到此一程度，而有合理之懷
    疑存在而無從使事實審法院得有罪之確信時，即應由法院為
    諭知被告無罪之判決，亦經最高法院40年台上字第86號、76
    年度台上字第4986號著有判例意旨可資參照。再按刑法故買
    贓物罪之成立，固必以他人犯有財產上之犯罪為前提，且行
    為人主觀上必須對其所收受之物係他人為財產犯罪所得之物
    有所認識，並進而故買，始具故買贓物之故意，如不能證明
    行為人有贓物認識，雖予以故買，仍不得以故買贓物罪。
三、本件公訴意旨認被告涉有上開犯行，無非以被告在警詢、偵
    訊時坦承該款型式手機市價約1 萬元之供述，證人即被害人
    乙○○之證述等件為其論據。訊據被告固坦承向綽號「小K
    」之人購買該支手機，該款手機市價約1 萬元等情，惟堅決
    否認有何故買贓物之犯行，辯稱：伊根本不知道該支手機係
    贓物，如果知道就不會購買，且該款型式手機市價雖約1 萬
    元，但這是指新機之價格，二手機價格會折半，伊以4 千元
    左右購買，價格並無過低之虞，即無故買贓物之罪嫌等語。
四、經查，被告所購買國際牌、X-400型式、序號0000000000000
    00號行動電話1支，係被害人乙○○所有，而於94年8月12日
    在臺北市○○區○○街7 號某茶舖，為姓名、年籍不詳綽號
    「小風」之男子所侵占，雖據證人即被害人乙○○於警詢時
    證述在卷，惟其證詞尚不足以認定被告涉有故買贓物之犯行
    。而由公訴檢察官所提eBay拍賣網站之資料，關於該款型式
    手機之二手機拍賣價格，約在3,500元至3,750元價格間，顯
    見被告以4千元左右價格向姓名、年籍不詳綽號「小K」之男
    子購買，並無價格過低之情況。由此可見，公訴人所提證據
    ，尚不能證明被告對所購買之該支手機係贓物有所認識，則
    被告雖予以故買，仍不得論以故買贓物罪。此外，本院復查
    無其他積極證據足認被告涉有上開犯行，揆諸前開規定及判
    例意旨所示，既不能證明被告犯罪，自應為被告無罪判決之
    諭知。
據上論斷，應依刑事訴訟法第301條第1項，判決如主文。
本案經檢察官李傳侯到庭執行職務。
中    華    民    國    95    年    6   月    23    日
                      刑事第六庭審判長法  官  周占春
                                      法  官  林晏如
                                      法  官  林孟皇
上正本證明與原本無異。
如不服本判決，應於判決送達後10日內向本院提出上訴狀（應抄
附繕本）。告訴人或被害人如對於本判決不服者，應具備理由請
求檢察官上訴，其上訴期間之計算係以檢察官收受判決正本之日
                                      書記官  宋德華
中    華    民    國    95    年    6   月    23    日


司法院資訊處製作；財團法人民間司法改革基金會備份。
